【裁判字號】    92,上易,489
【裁判日期】    920521
【裁判案由】    賭博等
【裁判全文】
臺灣高等法院刑事判決                            九十二年度上易字第四八九號
    上  訴  人  臺灣板橋地方法院檢察署檢察官
    被      告  丁○○
                己○○
右上訴人，因被告等賭博案件，不服臺灣板橋地方法院，八十九年度易字第三八０八
號，中華民國九十年十二月三十一日第一審判決（起訴案號：臺灣板橋地方法院檢察
署八十九年度偵字第一０九七一號）提起上訴，本院判決如左：
    主  文
上訴駁回。
    理  由
一、公訴意旨略以：被告丁○○、己○○二人均為當場查獲在同案被告乙○○所經營
    ）電子遊戲場所之賭客，該公司設置電子遊戲機具計七十九台（含ＩＣ板一百一
    十七塊）及小鋼珠機具二百二十二台（含ＩＣ板二百二十二塊）。其賭博方法係
    由賭客以現金向店內兌換代幣，再持代幣投入電子遊戲機具內，或以代幣投入兌
    換機（計數器）內取得小鋼珠後，與機具押注分數或小鋼珠，而與機器對賭，如
    押中，則可贏得倍數不等之分數或小鋼珠，再以機具內累積所得之分數或小鋼珠
    兌換店內之寄分卡（或寄幣單即每枚代幣為十元）或寄珠卡（或鋼珠再玩卡），
    以備下次再持之把玩，或進而持之兌換現金（由同案被告丙○○、戊○○在上開
    甲○公司址之六樓或三樓負責兌換現金給店內賭客），如未押中，則以代幣所押
    注之分數或小鋼珠即分別由上開電子遊戲機具或小鋼珠機具沒入，賭資（現金）
    即歸同案被告乙○○所有。嗣於八十九年六月二日零時五十分許，為臺灣板橋地
    方法院檢察署檢察官指揮內政部警政署督察室，在上址當場查獲，同時在上址三
    樓之撞球場內，查獲正以寄珠卡（起訴書誤載為寄分卡）向同案被告丙○○、戊○○兌換現金之賭客黃正昌、洪一弘（以上二人均為同案被告，均業經檢察官為
    不起訴處分），因認被告丁○○、己○○均涉有刑法第二百六十六條第一項前段
    之普通賭博罪嫌。
二、按犯罪事實，應依證據認定之，無證據不得推定其犯罪事實；不能證明被告犯罪
    者，應諭知無罪之判決，刑事訴訟法第一百五十四條及第三百零一條第一項分別
    定有明文。次按事實之認定，應憑證據，如未能發現相當證據，或證據不足以證
    明，自不能以推測或擬制之方法為裁判基礎；認定犯罪事實所憑之證據，雖不以
    直接證據為限，間接證據亦包括在內，然無論直接或間接證據，其為訴訟上之證
    明，須於通常一般之人均不致於有所懷疑，而得確信其為真實之程度者，始得據
    之為有罪之認定，倘其證明尚未達到此一程度，而有合理之懷疑存在時，即無從
    為有罪之認定；認定不利於被告之事實，須依積極證據，茍積極證據不足為不利
    於被告事實之認定時，即應為有利於被告之認定，更不必有何有利之證據，最高
    法院四十年台上字第八六號、七十六年台上字第四九八六號及三十年上字第八一
    六號判例分別著有明文。
三、公訴人認被告丁○○等二人涉有刑法第二百六十六條第一項前段賭博罪嫌，係以
    右揭事實業據同案被告黃正昌、洪一弘分別於警訊及檢察官偵查時供承不諱，又
    同案被告丙○○、戊○○、黃正昌、洪一弘復係兌換現金時當場查獲，為其論據
    。
四、被告丁○○、己○○雖未到庭陳述，惟據彼等在警訊之初即否認有參與賭博之犯
    行，丁○○供稱：我去那裡找朋友，我沒有把玩，也沒有賭資。己○○供稱：我
    沒有把玩，是與朋友約在那兒見面，我到達時，朋友已離開了各等語，而同案被
    告黃正昌、洪一弘、丙○○、戊○○於警訊或原審偵審中亦未提及或指認被告丁○○等二人有與電子遊戲機具或小鋼珠機具對賭之事實或持寄分卡、寄珠卡向丙○○、戊○○兌換現金之行為，自難僅憑被告二人於警員查獲黃正昌、洪一弘持
    寄分卡或寄珠卡兌換現金時在電子遊戲場內或附近，即認渠等有上開賭博之行為
    ，此外，復查無其他積極證據足認被告二人在天台公司電子遊戲場有何賭博之犯
    行，揆諸前揭意旨，不能證明被告二人犯罪，自應為無罪之諭知。
五、原審以被告丁○○、己○○二人犯罪不能證明，因而為無罪之判決，經核於法並
    無違誤，公訴人上訴意旨仍執陳詞指摘原判決諭知無罪為不當等語，殊不知天台
    公司電子遊戲場，係經經濟部核發有公司執照並經台北縣政府核發有營利事業登
    記證為限制級電子遊戲場業（見原審卷第七八、七七頁），乃公眾得出入之場所
    ，在電子遊戲場所消費或參觀閒逛、找親友之民眾並無犯罪可言，刑法之所以處
    罰電子遊戲場業及玩客，乃因其有賭博行為所致，公訴人既不能舉證證明被告二
    人在電玩部或小鋼珠部有賭博之行為，即不能繩以賭博罪，公訴人徒以被告二人
    在電子遊戲場現場被查獲，即認有賭博行為因而提起上訴，顯然無理由，應予駁
    回。
六、被告丁○○、己○○經合法傳喚無正當理由不到庭，爰不待其陳述逕行判決。
據上論斷，應依刑事訴訟法第三百六十八條、第三百七十一條，判決如主文。
本案經檢察官施慶堂到庭執行職務。
中      華      民      國    九十二    年      五      月    二十一    日
                              臺灣高等法院刑事第三庭
                                  審判長法  官  張  連  財
                                        法  官  張  傳  栗
                                        法  官  黃  金  富
右正本證明與原本無異。
不得上訴。
                                        書記官  江  采  廷
中      華      民      國    九十二    年      五      月    二十一    日


司法院資訊處製作；財團法人民間司法改革基金會備份。
